【裁判字號】    89,訴,265
【裁判日期】    890308
【裁判案由】    毒品危害防制條例
【裁判全文】
臺灣臺北地方法院刑事判決              八十九年度訴字第二六五號
    公  訴  人  臺灣臺北地方法院檢察署檢察官
    被      告  甲○○
右被告因毒品危害防制條例案件，經檢察官提起公訴（八十九年度毒偵字第一一號）
，本院判決如左：
    主      文
甲○○連續施用第一級毒品，處有期徒刑拾月。
扣案之海洛因壹包（淨重零點貳公克）及注射針筒壹支均沒收，其中海洛因壹包併銷
燬之。
    事      實
一、甲○○於民國八十五年六月間起至八十七年六月二日止，曾因施用第一級毒品海
    洛因（下簡稱海洛因）多次，經本院八十七年度訴字第八二三號案件，於八十七
    年六月二十六日裁定送觀察勒戒，又因有繼續施用毒品傾向，再經同案件於八十
    七年八月十五日裁定施以強制戒治，嗣至八十七年十二月二十九日經同案件裁定
    停止戒治，所餘戒治期間付保護管束，並再於八十八年十月二十一日由同案件判
    處免刑確定。詎甲○○明知海洛因為毒品不得持有、施用，其竟基於概括犯意，
    自八十八年十月底起至八十八年十二月五日止，連續在台北市○○○路○段二百
    五十巷五十六弄六號二樓等處，施用海洛因多次。嗣至八十八年十二月十五日九
    時三十分許，在台北市○○○路○段二百五十巷五十六弄六號二樓為警查獲，並
    扣得其所有供施用海洛因用之注射筒針一支及其所有預備施用之海洛因一包（淨
    重零點二公克）。甲○○為警查獲後，業由檢察官向本院聲請施以強制戒治，業
    經本院八十八年度毒聲字第三一六四號案件於八十八年十二月十五日裁定施以強
    制戒治一年在案。
二、案經台北市政府警察局中山分局報請台灣台北地方法院檢察署檢察官偵查起訴。
    理      由
一、訊據被告甲○○對右揭事實坦承不諱，且其尿液送驗結果亦呈嗎啡陽性反應，此
    有台北市立療養院八十八年十二月二十二日煙毒尿液檢驗報告書附卷可佐，且有
    右揭注射針筒一支及海洛因一包（該包物品淨重零點二公克，且檢出海洛因反應
    ，此有台北市政府警察局中山分局查獲毒品危害防制條例毒品初步鑑驗報告單附
    卷可稽）扣案可資佐證。又被告自八十五年六月間起至八十七年六月二日止，曾
    因施用海洛因多次，經本院八十七年度訴字第八二三號案件，先後裁定送觀察勒
    戒，施以強制戒治及停止戒治所餘戒治期間付保護管束，嗣至八十八年十月二十
    一日始由該案判處免刑確定之事實，則有本院八十七年訴字第八二三號案件之刑
    事裁定及刑事判決暨台灣高等法院被告全國前案紀錄表附卷可參。另被告八十八
    年十二月五日為警查獲後，經檢察官向本院聲請施以強制戒治，業由本院八十八
    年度聲字第三一六四號案件裁定施以強制戒治一年之事實，亦有本院八十六年度
    毒聲字第三一六四號案卷可查。綜上事證明確，被告右揭犯行，足堪認定。
二、按海洛因業經毒品危害防制條例列為第一級毒品，而被告因曾施用海洛因犯行，
    業經本院八十七年度訴字第八二三號案件裁定強制戒治，且再由該案判處免刑確
    定，是其前開免刑判決確定後，再施用海洛因行為，係犯毒品危害防制條例第十
    條第一項之施用第一級毒品罪。其多次犯行，時間緊接，構成要件相同，顯係基
    於概括犯意為之，應依連續犯規定論以一罪，並加重其刑。又被告多次持有海洛
    因之低度行為，為其多次施用之高度行為所吸收不另論罪。爰審酌被告犯罪之情
    節及犯後態度等一切情狀，量處如主文所示之刑。
三、扣案之海洛因一包為查獲之毒品，應依毒品危害防制條例第十八條第一項前段規
    定宣告沒收併銷燬之。另扣案之注射針筒一支為被告所有且係供其施用海洛因用
    之物（該物依物質屬性而言，尚有其他用途，並非專供施用毒品之物，併此明
    。）此據被告供承在卷，依刑法第三十八條第一項第二款規定宣告沒收。
四、公訴意旨另略以被告基於施用海洛因之概括犯意，自八十八年八月間起至八十八
    年十月二十一日止施用海洛因多次，因認被告涉有毒品危害防制條例第十條第一
    項罪嫌云云。按案件曾經判決確定者，應諭知免訴判決，刑事訴訟法第三百零二
    條第一款定明文，又刑事訴訟法第三百零二條所稱之案件，除單純一罪外亦包含
    實質一罪及裁判上一罪。查如前述被告自八十五年六月間起亦曾施用海洛因多次
    ，然其自八十五年六月間起施用海洛因之犯行，業經本院八十七年度訴字第八二
    三號案件，於八十八年十月二十一日判處免刑確定在案，由於被告自八十八年八
    月間起至八十八年十月二十一日止施用海洛因行為，與被告前已判決確定之施用
    海洛因行為，構成要件相同且均係基於施用海洛因習慣而為，二者間顯出於概括
    犯意而為，應係連續犯，屬裁判上一罪。既然被告八十八年八月間起至八十八年
    十月二十一日之施用海洛因行為，與本院八十七年度訴字第八二三號案件之行為
    ，屬裁判上一罪，且係在該審判決宣判日前發生之事實，應認被告自八十八年八
    月間起至八十八年十月二十一日止之犯行，應為本院八十七年度訴字第八二三號
    案件判決效力所及。依法本應就此諭知免訴判決，然公訴人認此部分與前述有罪
    部分為連續犯，爰不另為免訴之諭知。
五、據上論斷，應依刑事訴訟法第二百九十九條第一項前段、毒品危害防制條第十條
    第一項、第十八條第一項前段、刑法第十一條前段、第五十六條、第三十八條第
    一項第二款判決如主文。
本案經檢察官薛中興到庭執行職務
中      華      民      國      八十九      年    三      月     八     日
                                      臺灣臺北地方法院刑事第七庭
                                          法  官  黃  俊  明
右正本證明與原本無異。
如不服本判決，應於判決送達後十日內，向本院提出上訴狀。
                                          書記官  王  黎  輝
中      華      民      國      八十九      年    三      月    十三    日
毒品危害防制條例第十條
施用第一級毒品者，處六月以上五年以下有期徒刑。
施用第二級毒品者，處三年以下有期徒刑。


司法院資訊處製作；財團法人民間司法改革基金會備份。
